臺灣高雄地方法院民事裁定
111年度消債清字第156號
聲  請  人  洪慈苹
0000000000000000

0000000000000000

0000000000000000

上列當事人因消費者債務清理事件聲請清算，本院裁定如下：
    主  文
聲請人洪慈苹自中華民國一一一年十一月九日下午四時起開始清
算程序。
命司法事務官進行本件清算程序。
    理  由
一、聲請意旨略以：伊有不能清償債務情事，前依消費者債務清
    理條例（下稱消債條例）規定，向台新銀行聲請前置協商，
    惟協商不成立。伊又未經法院裁定開始更生程序或許可和解
    或宣告破產，爰聲請清算等語。
二、按債務人不能清償債務或有不能清償之虞者，得依本條例所
    定更生或清算程序，清理其債務；債務人於法院裁定開始更
    生程序或許可和解或宣告破產前，得向法院聲請清算；法院
    開始清算程序之裁定，應載明其年、月、日、時，並即時發
    生效力；法院開始更生或清算程序後，得命司法事務官進行
    更生或清算程序，必要時得選任律師、會計師或其他適當之
    自然人或法人1人為監督人或管理人，消債條例第3條、第80
    條前段、第83條第1項、第16條第1項分別定有明文。
三、經查：
  ㈠聲請人前向台新銀行聲請前置協商，於民國111年8月1日協商
    不成立，嗣於111年8月9日具狀向本院聲請清算等情，有前
    置協商不成立通知書（卷第14頁）、台新銀行函（卷第45至
    49頁）附卷可稽，堪信為真實。
  ㈡聲請人於109年度至110年度均無申報所得，名下無財產，有
    國泰人壽保單解約金18,440元，至中國人壽部分，則未投保
    ；又聲請人曾罹左側乳癌入院治療，自陳於住處自營家庭式
    數學安親班，上課時間為每週二、五之18時至20時，每人收
    費2,500元，109年8月淨收入為12,000元，109年9月至110年
    1月每月淨收入為14,500元，110年2月無收入，110年3月至1
    11年1月每月淨收入12,200元，111年2月無收入，111年3月
    至4月每月淨收入12,200元，5月至8月每月淨收入9,700元，
    入不敷出時，係截長補短，無人資助，未領取補助或給付等
    情，有109年度及110年度綜合所得稅各類所得資料清單及財
    產歸屬資料清單（卷第15頁、第18至19頁）、財產及收入狀
    況說明書（卷第6至7頁）、債權人清冊（卷第82至84頁）、
    戶籍謄本（卷第13頁）、勞工保險被保險人投保資料表（卷
    第20頁）、個人商業保險查詢結果表（卷第65頁）、財團法
    人金融聯合徵信中心前置協商專用債權人清冊（卷第21至23
    頁）、信用報告（卷第24至26頁）、社會補助查詢表（卷第
    42頁）、租金補助查詢表（卷第41頁）、勞動部勞工保險局
    函（卷第43頁）、勞動部勞動力發展署高屏澎東分署函（卷
    第44頁）、存簿（卷第16至17頁）、健保投保紀錄（卷第67
    頁）、收入切結書（卷第61頁）、聲請人111年9月6日補正
    狀（卷第54至55頁）、高雄長庚醫院診斷證明書（卷第58頁
    ）、國泰人壽保險股份有限公司函（卷第52至53頁）、中國
    人壽保險股份有限公司函（卷第50頁）等附卷可參。依聲請
    人上述工作、收入情形，認以聲請人自陳109年8月至111年8
    月平均每月收入11,276元【計算式：（12,000＋14,500×5＋12
    ,200×13＋9,700×4）÷25＝11,276】，核算其現在償債能力之
    基礎，堪認妥適。
　㈢關於聲請人個人日常必要支出部分，聲請人主張每月支出11,
    000元（無房屋租金，卷第6至7頁）乙情。按債務人必要生
    活費用，以最近1年衛生福利部或直轄市政府所公告當地區
    每人每月最低生活費1.2倍定之，消債條例第64條之2第1項
    定有明文。本院參酌衛福部社會司所公告111年度高雄市最
    低生活費為14,419元，1.2倍即17,303元。又聲請人陳稱居
    住於配偶所有房屋，其無房屋費用支出，故於計算聲請人個
    人每月必要生活費時，應扣除房租支出所佔比例（約為24.3
    6％）以13,088元為限【計算式：17,303×（1－24.36%）＝13,0
    88】，而聲請人主張每月必要支出約11,000元，未逾此金額
    ，尚屬合理，應予採計。
  ㈣綜上所述，聲請人每月平均收入為11,276元，扣除必要生活
    費11,000元後，尚餘276元。而聲請人目前負債總額為2,422
    ,287元（卷第82至84頁債權人清冊），扣除國泰人壽保單解
    約金後，以上開餘額按月攤還結果，至少約須726年【計算
    式：（2,422,287－18,440）÷276÷12＝726】始能清償完畢，
    堪認聲請人確有不能清償債務之情事。從而，聲請人向本院
    聲請清算，應予准許，並命司法事務官進行本件清算程序。
四、依消債條例第11條第1 項、第83條第1 項、第16條第1 項，
    裁定如主文。
中　　華　　民　　國　　111 　年　　11　　月　　9 　　日
              　　民事庭　　　法　官  陳美芳
以上正本係照原本作成。
本裁定不得抗告。
中　　華　　民　　國　　111 　年　　11　　月　　9 　　日
                              書記官  胡美儀